Minutes et répertoires du notaire Michel MARTEL, 20 juin 1747 - 18 février 1762 (étude XXXIX)
Archives nationales
- Minutes de Michel MARTEL, 1746 - février 1762; MC/ET/XXXIX/392 - MC/ET/XXXIX/483
  - Minutes (constitutions de rentes publiques). 1761, 17 avril - 1762, 19 janvier, 17 avril 1761 - 19 janvier 1762; MC/ET/XXXIX/483
    - Tontine, constitution, emission 1759., 17 avril 1761; MC/ET/XXXIX/483
    - Tontine, constitution, emission 1759., 17 avril 1761; MC/ET/XXXIX/483
    - Tontine, constitution, emission 1759., 17 avril 1761; MC/ET/XXXIX/483
    - Tontine, constitution, emission 1759., 17 avril 1761; MC/ET/XXXIX/483
    - Tontine, constitution, emission 1759., 17 avril 1761; MC/ET/XXXIX/483
    - Tontine, constitution, emission 1759., 17 avril 1761; MC/ET/XXXIX/483
      Nom, qualité: (M.) Veynes de, Jean Baptiste (marquis).
      Nom, qualité: (M.) Veynes de, Claude (seigneur, Prayet (le)), Prayet (le).
      Profession: maitre à la chambre des comptes, Grenoble (Isère).
      Domicile: Grenoble (Isère)
    - Tontine, constitution, emission 1759., 17 avril 1761; MC/ET/XXXIX/483
      Nom, qualité: (M.) Barrigue de Fontainieu, Joseph Marc (écuyer)
    - Tontine, constitution, emission 1759., 17 avril 1761; MC/ET/XXXIX/483
      Nom, qualité: (M.) Villefroy, Francois Nicolas.
      Profession: conservateur des saisies du tresor royal, Paris.
    - Tontine, constitution, emission 1759., 17 avril 1761; MC/ET/XXXIX/483
      Nom, qualité: (M.) Oppel, Sigismond.
      Profession: perruquier (maître), Nancy (Meurthe-et-Moselle).
    - Tontine, constitution, emission 1759., 17 avril 1761; MC/ET/XXXIX/483
      Nom, qualité: (Mme ou Mlle) Cotton, Elisabeth.
      Nom, qualité: (M.) Charlier, Nicolas Sebastien (écuyer).
      Profession: capitaine de la grande venerie de France.
    - Tontine, constitution, emission 1759., 17 avril 1761; MC/ET/XXXIX/483
      Nom, qualité: (Mme ou Mlle) Gondou, Anne.
    - Tontine, constitution, emission 1759., 17 avril 1761; MC/ET/XXXIX/483
      Nom, qualité: (M.) Laloubere, Jean Marie (bourgeois).
    - Tontine, constitution, emission 1759., 28 avril 1761; MC/ET/XXXIX/483
      Nom, qualité: (M.) Chattellier de, Joachim (écuyer).
      Nom, qualité: (M.) Durand, Pierre.
      Domicile: Montpellier (Hérault)
    - Tontine, constitution, emission 1759., 28 avril 1761; MC/ET/XXXIX/483
      Nom, qualité: (M.) Houppeville de Neuvillette de, Nicolas.
      Profession: conseiller au Parlement de normandie, Rouen (Seine-Maritime).
    - Tontine, constitution, emission 1759., 28 avril 1761; MC/ET/XXXIX/483
    - Tontine, constitution, emission 1759., 28 avril 1761; MC/ET/XXXIX/483
    - Tontine, constitution, emission 1759., 28 avril 1761; MC/ET/XXXIX/483
      Nom, qualité: (Mme ou Mlle) Bins de, Marie Francoise.
    - Tontine, constitution, emission 1759., 28 avril 1761; MC/ET/XXXIX/483
      Nom, qualité: (M.) Hermand, Jean (bourgeois).
    - Tontine, constitution, emission 1759., 28 avril 1761; MC/ET/XXXIX/483
      Relations: veuve de l'intervenant 2, fille de l'intervenant 3.
      Nom, qualité: (M.) Latour Gouvernet, Rene Antoine (marquis, Montauban), Montauban.
      Domicile: Soyans (Drôme)
    - Tontine, constitution, emission 1759., 28 avril 1761; MC/ET/XXXIX/483
      Nom, qualité: (M.) Martin, Ponce (bourgeois).
    - Tontine, constitution, emission 1759., 28 avril 1761; MC/ET/XXXIX/483
      Nom, qualité: (M.) Dallois d'Hercules, Andre Francois (chevalier)
    - Tontine, constitution, emission 1759., 28 avril 1761; MC/ET/XXXIX/483
      Nom, qualité: (Mme ou Mlle) Larcher de Lalande, Marguerite Catherine.
      Domicile: Paris (Paris) rue des Mauvaises-Paroles
    - Tontine, constitution, emission 1759., 28 avril 1761; MC/ET/XXXIX/483
      Nom, qualité: (Mme ou Mlle) Girard, Marguerite.
    - Tontine, constitution, emission 1759., 28 avril 1761; MC/ET/XXXIX/483
      Profession: greffier au bailliage, Haguenau (Bas-Rhin).
      Domicile: Haguenau (Bas-Rhin)
    - Tontine, constitution, emission 1759., 28 avril 1761; MC/ET/XXXIX/483
      Nom, qualité: (M.) David, Nicolas.
      Profession: religieux, Paris, Couvent Picpus.
    - Tontine, constitution, emission 1759., 28 avril 1761; MC/ET/XXXIX/483
      Nom, qualité: (M.) Leroy de Feteuil, Claude Louis (écuyer).
    - Tontine, constitution, emission 1759., 28 avril 1761; MC/ET/XXXIX/483
      Nom, qualité: (M.) Chattellier de, Guillaume (écuyer).
    - Tontine, constitution, emission 1759., 28 avril 1761; MC/ET/XXXIX/483
      Nom, qualité: (M.) Rossi Dit Rubey, Etienne.
    - Tontine, constitution, emission 1759., 28 avril 1761; MC/ET/XXXIX/483
      Nom, qualité: (M.) Piquet, Jean Baptiste.
      Profession: inspecteur sur les bieres, Paris.
    - Tontine, constitution, emission 1759., 28 avril 1761; MC/ET/XXXIX/483
      Nom, qualité: (Mme ou Mlle) Lemoine, Marie Marguerite
    - Tontine, constitution, emission 1759., 14 juillet 1761; MC/ET/XXXIX/483
      Nom, qualité: (Mme ou Mlle) Labosse, Elisabeth David.
      Nom, qualité: (M.) Lerouvillois, Pierre.
      Profession: orfevre, Paris.
    - Tontine, constitution, emission 1759., 14 juillet 1761; MC/ET/XXXIX/483
    - Tontine, constitution, emission 1759., 4 août 1761; MC/ET/XXXIX/483
    - Tontine, constitution, emission 1759., 4 août 1761; MC/ET/XXXIX/483
      Profession: contrôleur de la petite écurie du roi.
    - Tontine, constitution, emission 1759., 3 septembre 1761; MC/ET/XXXIX/483
      Profession: contrôleur general des ponts et chaussées
    - Tontine, constitution, emission 1759., 3 septembre 1761; MC/ET/XXXIX/483
      Nom, qualité: (M.) Chiquet, Jean.
      Profession: lieutenant-colonel de cavalerie (ancien).
    - Tontine, constitution, emission 1759., 8 octobre 1761; MC/ET/XXXIX/483
      Nom, qualité: (M.) Priquel de La Bussiere, Joseph.
      Profession: capitaine des gardes de la ville (ancien), Paris.
- Répertoire(s) de Michel MARTEL, 20 juin 1747 - 18 février 1762; MC/RE/XXXIX/6
  - Répertoire. 1747, 20 juin - 1762, 18 février, 20 juin 1747 - 18 février 1762; MC/RE/XXXIX/6
    Informations concernant le classement et la cotation:
    Le niveau inférieur de description, quand il existe, correspond aux mentions d'actes contenues dans le répertoire. Parmi celles-ci, certaines peuvent y être décrites, de manière plus ou moins détaillée. Pour consulter l'acte proprement dit, il convient de rechercher la cote au niveau des articles (registre ou liasse) des minutes du notaire (cote de type 'MC/ET').
    - Rente viagere sur le roi, constitution, mai 1751., 22 octobre 1751
      Nom, qualité: (Mme ou Mlle) Bailly, Madeleine Genevieve
      Informations concernant le classement et la cotation du document:
      Attention: la cote du répertoire (de type ' MC/RE ') ne permet pas de consulter la minute de l'acte. Il convient de rechercher la cote de la minute (de type ' MC/ET ') au niveau des articles (registre ou liasse) de minutes du notaire.
      L'accès aux images numérisées des pages du répertoire se fait au niveau de description supérieur (' Répertoire du notaire '), rubrique ' Consulter les archives numérisées associées '.
    - Rente viagere sur le roi, constitution, mai 1751., 22 octobre 1751
      Nom, qualité: (M.) Dore, Jean Baptiste
    - Rente viagere sur le roi, constitution, mai 1751., 3 décembre 1751
      Nom, qualité: (M.) La Condamine de, Charles Marie
    - Rente viagere sur le roi, constitution, mai 1751., 3 décembre 1751
      Nom, qualité: (M.) Dufresne, Louis
    - Rente sur le roi, quittance de rachat., 12 mai 1761
      Nom, qualité: (M.) Prins, Adriaen
    - Tontine, constitution, emission 1759., 4 août 1761
      Nom, qualité: (M.) Lafauche, Francois
    - Tontine, constitution, emission 1759., 4 août 1761
      Nom, qualité: (M.) Verne, Jean Gabriel
    - Tontine, constitution, emission 1759., 3 septembre 1761
      Nom, qualité: (M.) Chiquet, Jean
    - Tontine, constitution, emission 1759., 3 septembre 1761
      Nom, qualité: (M.) Gevrouin, Jean Rene
    - Tontine, constitution, emission 1759., 22 octobre 1761
      Nom, qualité: (M.) Priquet de La Bussiere, Joseph
    - Tontine, constitution, emission 1759., 15 décembre 1761
      Nom, qualité: (Mme ou Mlle) Herbelin, Marie Louise